臺灣臺北地方法院刑事判決　　　　　　　　　　　　　九十三年度訴字第五四二號
　　公　訴　人　臺灣臺北地方法院檢察署檢察官
　　被　　　告　乙○○
右列被告因偽造文書等案件，經檢察官提起公訴（九十三年度偵字第一六六四號），
被告於本院準備程序中就被訴事實為有罪之陳述，經本院合議庭裁定由受命法官獨任
進行簡式審判程序審理，本院判決如左：
    主  文
乙○○連續行使偽造私文書，足以生損害於他人，處有期徒刑月，如易科罰金以
佰元折算壹日。緩刑貳年。
附表二、三、四所偽造信用卡簽帳單內持卡人簽名欄中甲○○署押計枚均沒收。
    事  實
一、乙○○與甲○○為室友關係，兩人分別承租在臺北市○○區○○街三五九之七號
    四樓Ｄ室及Ｅ室居住，民國九十三年一月三日晚間十時許，乙○○趁甲○○至該
    址五樓天台洗衣服之機會，竟意圖為自己不法之所有，進入甲○○居住之房間內
    ，竊取甲○○所有美商花旗銀行臺北分行ＭＡＳＴＥＲ信用卡一張。得手後，基
    於意圖為自己不法所有之概括犯意，先於九十三年一月五日上午五時許，透過網
    路交易之方式，向「網路家庭國際資訊有限公司」詐購手錶，然因操作錯誤而未
    能得逞；復於如附表編號二、三、四之時間、地點，持該信用卡購買如各該編號
    之物品，並於各該信用卡簽帳單之持卡人簽名欄內，各偽簽甲○○之署押乙枚，
    以表示購買各該商品，及向發卡銀行簽帳之意，以作為商店經由收單銀行向發卡
    銀行請款之用，而偽造信用卡簽帳單，足以生損害於甲○○及花旗銀行。並將偽
    造完成之特約店存根聯、銀行存根聯交付該店之人員，以之為詐術，使該店店員
    誤信乙○○為真正持卡人，陷於錯誤，而交付如附表編號二、三、四所示之商品
    。嗣於九十三年一月五日下午二時許，因花旗銀行發覺有異，經聯繫甲○○後得
    知盜刷情事，報警處理循線查獲。
二、案經臺北市政府警察局信義分局報請臺灣臺北地方法院檢察署檢察官偵查起訴。
    理  由
一、訊據被告乙○○對右開犯行坦認不諱，核與被害人甲○○之陳述相符；復有刷卡
    明細表、簽帳單、贓物認領保管單、贓物相片及錄影監視器材被告購物之翻拍相
    片等在卷可證，被告犯行堪以認定，應予依法論科。
二、核被告所為，係犯刑法第三百二十條第一項普通竊盜罪、刑法第二百十六條、第
    二百十條行使偽造私文書罪及刑法第三百三十九條第一項詐欺取財罪、第三百三
    十九條第二項、第一項之詐欺取財未遂罪。其偽造署押係偽造私文書之階段行為
    ；偽造私文書之低度行為為行使偽造私文書之高度行為所吸收，均不另論罪。又
    其先後四次詐欺取財之行為【即附表編號一至四；其中附表編號一係詐欺取財未
    遂，編號二、三、四係詐欺取財既遂】、三次行使偽造私文書之行為【即附表編
    號二、三、四】，其犯行時間緊接，構成要件相同，顯係各基於概括犯意反覆為
    之，應各依連續犯論以一罪。又被告所犯普通竊盜、連續行使偽造私文書及連續
    詐欺取財罪間，有方法、結果之牽連關係，應從一重之連續行使偽造私文書罪處
    斷。爰審酌被告無何前科，此有臺灣高等法院被告全國前案紀錄表在卷可佐，素
    行尚佳；犯後坦認犯罪，犯罪後態度亦佳；及被告犯罪之動機、手段、所生危害
    等一切情狀，量處如主文所示之刑，並諭知易科罰金之折算標準，以示懲儆。又
    被告無何前科，已如前述，因一時失慮，誤觸刑章，經此偵、審程序，應知所警
    惕，信無再犯之虞，如施予緩刑，能給予被告在緩刑期間不得再犯罪之警惕，反
    有助於刑法之教化功能，爰併宣告緩刑二年，以勵被告自新。附表二、三、四所
    偽造信用卡簽帳單內持卡人簽名欄中甲○○署押計三枚，均依刑法第二百十九條
    沒收，併予敘明。
據上論斷，應依刑事訴訟法第二百九十九條第一項前段、刑法第五十六條、第二百十
六條、第二百十條、第三百二十條第一項、第三百三十九條第一項、第二項、第五十
五條、第四十一條第一項前段、第七十四條第一款、第二百十九條，罰金罰鍰提高標
準條例第一條前段、第二條，判決如主文。
本案經檢察官孟令士到庭執行職務
中　　華　　民　　國　　　九十三　　　　年　　五　　月　　　二十八　　　日
                                      臺灣臺北地方法院刑事第六庭
                                          法　官  趙子榮
右正本證明與原本無異。
如不服本判決，應於判決送達後十日內，向本院提出上訴狀。
                                          書記官  林鈴芬
中　　　華　　　民　　　國　　九十三　　年　　　五　　　月　　三十一　　日
附表：
┌──┬─────────┬──────────┬───────────┐
│編號│    刷卡時間      │     刷卡地點       │     所得財物（金額） │
├──┼─────────┼──────────┼───────────┤
│    │ 九十三年一月五日 │ 臺北市○○街三五九 │ 上網刷卡，因操作錯誤 │
│ 一 │ 上午五時許       │ 之七號四樓Ｄ室     │ ，未得逞             │
│    │                  │                    │                      │
├──┼─────────┼──────────┼───────────┤
│    │ 九十三年一月五日 │ 臺北市○○路○段三 │ ＸＢＯＸ遊戲機一台   │
│ 二 │ 上午十一時三十分 │ 七五號燦坤信義分公 │ （六千九百八十元）   │
│    │                  │ 司                 │                      │
├──┼─────────┼──────────┼───────────┤
│    │ 九十三年一月五日 │ 臺北市○○○路○段 │ ＳＯＮＹ數位相機一台 │
│ 三 │ 中午十二時四十分 │ 九號燦坤南京分公司 │ （一萬零六百三十元） │
│    │                  │                    │ 及配件（三百五十元） │
├──┼─────────┼──────────┼───────────┤
│    │ 九十三年一月五日 │ 臺北市○○路十二號 │ ＸＢＯＸ遊戲片四片   │
│ 四 │ 下午一時十六分   │ 燦坤站前分公司     │ （三千六百零二元）   │
│    │                  │                    │                      │
└──┴─────────┴──────────┴───────────┘
附錄條文：
中華民國刑法第二百一十六條
(行使偽造變造或登載不實之文書罪)
行使第二百十條至第二百十五條之文書者，依偽造、變造文書或登載不實
事項或使登載不實事項之規定處斷。
中華民國刑法第二百一十條
(偽造變造私文書罪)
偽造、變造私文書，足以生損害於公眾或他人者，處五年以下有期徒刑。
中華民國刑法第三百三十九條
(普通詐欺罪)
意圖為自己或第三人不法之所有，以詐術使人將本人或第三人之物交付者
，處五年以下有期徒刑、拘役或科或併科一千元以下罰金。
以前項方法得財產上不法之利益或使第三人得之者，亦同。
前二項之未遂犯罰之。
中華民國刑法第三百二十條
(普通竊盜罪、竊佔罪)
意圖為自己或第三人不法之所有，而竊取他人之動產者，為竊盜罪，處五
年以下有期徒刑、拘役或五百元以下罰金。
意圖為自己或第三人不法之利益，而竊佔他人之不動產者，依前項之規定
處斷。
前二項之未遂犯罰之。
